臺灣高雄地方法院刑事判決　　　　　　　　　　　　九十一年度易字第二五五二號
　　公訴人　臺灣高雄地方法院檢察署檢察官
　　被　告　乙○○
右列被告因傷害案件，經檢察官提起公訴（九十一年度偵字第一一九四二號），本院
判決如左：
    主  文
乙○○傷害人之身體，處拘役參拾日，如易科罰金，以參佰元折算壹日。緩刑貳年，
緩刑期內付保護管束。
    事  實
一、乙○○與甲○○係夫妻，二人雖具有家庭暴力防治法第三條第一款所定之家庭成
    員關係，並共同育有一女謝培昀，惟二人因感情不睦而分居，謝培昀則暫由乙○
    ○扶養，並與其同住在高雄市○○區○○街五十巷五十六號。民國九十一年五月
    二十四日二十時許，甲○○前往乙○○前揭住處欲探視謝培昀，但為乙○○及其
    母謝徐秀拒絕，雙方遂在場發生爭執，詎爭執中乙○○因甲○○堅持不肯離去，
    竟基於普通傷害之犯意，徒手用力強拉甲○○頭髮，將其拉往屋外，甲○○因此
    摔倒在地，受有左手擦傷併瘀傷一乘一公分、左足擦傷瘀傷一乘二公分之傷害。
二、案經甲○○訴由高雄市政府警察局楠梓分局移送臺灣高雄地方法院檢察署檢察官
    偵查起訴。
    理  由
一、訊據被告乙○○固不否認於右揭時、地，因告訴人甲○○欲探視二人所生之女謝
    培昀而發生爭執等情，惟矢口否認有何傷害犯行，辯稱：當天只有發生拉扯，告
    訴人指訴前後不一等云云。經查：
  (一)本件被告如何徒手用力強拉告訴人頭髮，告訴人因此摔倒在地等情，業據告訴人
    迭於警訊、偵查及本院審理時指訴詳盡，而告訴人確因而受有左手擦傷併瘀傷一
    乘一公分、左足擦傷瘀傷一乘二公分之傷害，亦有國軍左營醫院受理家庭暴力事
    件驗傷診斷書一紙在卷可稽，被告雖以前揭情詞置辯，惟其既於先警訊時自承：
    當時只有拉扯行為，告訴人抱著椅子不願出去，我有把她硬拉出門等語（見九十
    一年五月三十一日警訊筆錄），再於偵查時供承：我有拉她頭髮，並說妳出去我
    就放手等語（見九十一年六月十九日偵查筆錄），與告訴人迭於警訊及偵查時指
    稱被告拉其頭髮等語；於本院審理時指稱：被告把我拖到馬路邊丟出去，所以我
    整個人趴下去，手腳均是擦到馬路的地上受傷的等語（見本院九十一年八月二十
    六日準備程序筆錄），互核大致相符，並與告訴人所受之傷勢尚稱吻合，則告訴
    人之指訴應足信為真實而可採信。
  (二)至告訴人雖曾於警訊及偵查時另指稱被告有用拳頭毆打其頭部，並用腳踢伊等語
    ，惟按告訴人、證人之陳述有部分前後不符，或相互間有所歧異時，究竟何者為
    可採，法院仍得本其自由心證予以斟酌，非謂一有不符或矛盾，即應認其全部均
    為不可採信；尤其關於行為動機、手段及結果等之細節方面，告訴人之指陳，難
    免故予誇大，證人之證言，有時亦有予渲染之可能；然其基本事實之陳述，若果
    與真實性無礙時，則仍非不得予以採信，最高法院七十四年度臺上字第一五九九
    號判例可資參酌。本件告訴人針對被告強拉其頭髮，因而摔倒在地受傷等節，前
    後均為一致之陳述，並與被告供承大致相符，既已詳如前述，即便告訴人指訴被
    告行為前後稍有未合，依前揭最高法院之見解，仍不得執此遽認其指訴全然不足
    採信。
  (三)從而，本件至此事證已臻明確，被告犯行洵堪認定，應依法加以論科。
二、核被告乙○○所為，係犯刑法第二百七十七條第一項之傷害罪，屬家庭暴力防治
    法第二條第二項之家庭暴力罪。審酌被告之犯罪動機、目的、手段，與生活狀況
    、品行、智識程度，雖與告訴人為夫妻，猶不知互信互重，並於本院審理時飾詞
    卸責，否認犯行，惟所生危害尚非重大等一切情狀，量處如主文所示之刑，並諭
    知易科罰金之折算標準，以示儆懲。又被告前未曾受有期徒刑以上刑之宣告，有
    臺灣高等法院被告全國前案紀錄表可按，其因一時失慮，偶罹刑典，經此偵審程
    序後，當知所警惕，信無再犯之虞，併參酌其與告訴人現仍為夫妻，復共同育有
    一女，本院因認所宣告之刑以暫不執行為適當，併宣告緩刑貳年，以啟自新，並
    依家庭暴力防治法第三十條第一項之規定，於緩刑期內付保護管束。
據上論斷，應依刑事訴訟法第二百九十九條第一項前段，家庭暴力防治法第三十條第
一項，刑法第十一條、第二百七十七條第一項、第四十一條第一項、第七十四條第一
款，罰金罰鍰提高標準條例第一條前段、第二條，判決如主文。
中      華      民      國    九十一    年      八      月     三十     日
                                臺灣高雄地方法院刑事第七庭
                                  法  官 劉傑民
右正本證明與原本無異。
如不服本判決，應於判決送達後十日內，向本院提出上訴狀。
                                  書記官 黃琬婷
中華      民      國    九十一    年      八      月     三十     日
附錄本案科刑判決法條：
中華民國刑法第二百七十七條
傷害人之身體或健康者，處三年以下有期徒刑、拘役或一千元以下罰金。
